臺灣彰化地方法院刑事判決　　　　　　　96年度易字第1354號
公　訴　人　臺灣彰化地方法院檢察署檢察官
被　　　告　乙○○
上列被告因詐欺案件，經檢察官提起公訴（96年度偵字第5661號
），本院認有刑事訴訟法第二百七十三條之一第一項之情形，而
改依簡式審判程序審理，判決如下：
    主    文
乙○○幫助意圖為自己不法之所有，以詐術使人將本人之物交付
，處有期徒刑肆月，如易科罰金，以新臺幣壹仟元折算壹日；減
為有期徒刑貳月，如易科罰金，以新臺幣壹仟元折算壹日。
    犯  罪  事  實
一、乙○○能預見將自己帳戶存摺、金融卡、密碼交付予不詳身
    分之人使用，足供他人作為詐騙財物匯款之工具，竟仍基於
    幫助他人詐欺取財之未必故意，於民國95年12月初某日，在
    彰化市○○路路旁，將其所有之台新國際商業銀行忠孝分行
    （下稱台新銀行忠孝分行）帳戶（帳號：00000000000000號
    ）之存摺、金融卡及密碼，以新臺幣（下同）3000元為代價
    ，交予姓名、年籍不詳之成年男子，容認他人作為詐欺取財
    之工具。旋經不詳人士將上開台新銀行忠孝分行帳戶存摺、
    印章、提款卡及密碼等物交由不詳犯罪集團後，該犯罪集團
    之成員即基於詐欺犯意，於同年12月26日上午11時30分許，
    向現住於嘉義縣民雄鄉之甲○○○佯稱，其帳戶遭外洩，需
    將帳戶存款轉存入指定之帳戶內等語，甲○○○不疑有他，
    而依指示前往臺灣中小企業銀行民雄分行匯款新台幣58萬元
    至乙○○所有之上開帳戶內，嗣經甲○○○發覺有異並報警
    處理，幸將該匯款凍結提領，並循線查悉上情。
二、案經甲○○○訴由臺北市政府警察局大安分局報請臺灣臺北
    地方法院檢察署檢察官呈請臺灣高等法院檢察署檢察長核轉
    臺灣彰化地方法院檢察署檢察官偵查起訴。
    理    由
一、本案被告乙○○所犯係死刑、無期徒刑、最輕本刑為三年以
    上有期徒刑以外之罪，其於準備程序就前揭被訴事實為有罪
    之陳述，經受命法官告知簡式審判程序之旨，並聽取其與公
    訴人之意見後，本院認無不得或不宜改依簡式審判程序進行
    之處，爰依刑事訴訟法第二百七十三條之一第一項、第二百
    八十四條之一，裁定本案由受命法官獨任進行簡式審判程序
    ，合先敘明。
二、上揭犯罪事實，業據被告於本院審理中坦承不諱，並據證人
    即被害人甲○○○於警訊中證述其受騙之過程明確，復有上
    揭帳戶之開戶資料及資金往來明細、證人即被害人甲○○○
    提出之臺灣中小企業銀行匯款申請書各1份附卷可佐。按金
    融帳戶為個人之理財工具，一般民眾皆可以存入最低開戶金
    額之方式自由申請開設金融帳戶，並無任何特殊之限制，且
    得同時在不同金融機構申請多數存款帳戶使用，並無借用他
    人帳戶使用之必要；而金融存款帳戶，悠關存戶個人財產權
    益之保障，專屬性甚高，衡諸常理，若非與本人有密切關係
    者，不可能交付個人帳戶存摺及提款卡，縱有交付個人帳戶
    予他人使用之特殊情形，亦必會先行瞭解他人使用帳戶之目
    的始行提供。況以電話通知已中獎，然須先繳納手續費始得
    領取獎金或其他類似之不法詐騙份子，經常利用他人存款帳
    戶、提款卡以遂行犯行，類此案件在社會上層出不窮，亦屢
    經報章雜誌及其他新聞媒體再三披露，避免此等專屬性甚高
    之物品被不明人士利用為與財產有關之犯罪工具，亦為一般
    生活認知所應有之認識。綜上所述，被告提供存款帳戶存摺
    、提款卡、密碼予該真實姓名、年籍均不詳之成年人，幫助
    其遂行詐欺取財犯行，事證至為明確，被告犯行已堪認定。
三、核被告所為，係犯刑法第三十條第一項前段、第三百三十九
    條第一項之幫助詐欺取財罪。又被告以幫助他人犯罪之意思
    ，參與犯罪構成要件以外之行為，為幫助犯，應依刑法第三
    十條第二項之規定，按正犯之刑減輕之。爰審酌被告明知目
    前社會上以各種方式詐財之惡質歪風猖獗，令人防不勝防，
    復加以詐財者多借用人頭帳戶致警方追緝困難，詐欺事件層
    出不窮，手法日益翻新，竟甘願淪為提供自己之金融帳戶，
    以供他人逃避犯罪之查緝，嚴重破壞社會治安及有礙金融交
    易秩序，助長犯罪歪風，並增加追緝犯罪之困難，惟被告於
    審理中坦承犯行，及被害人甲○○○之上揭匯款現仍凍結，
    幸未被詐騙集團成員提領等一切情狀，量處如主文所示之刑
    ，並諭知易科罰金之折算標準。再查，被告本件犯罪時間在
    96年4月24日以前，合於中華民國九十六年罪犯減刑條例所
    定減刑之條件，故應予減刑二分之一，並依刑法第四十一條
    第一項前段之規定，定其易科罰金折算標準。
據上論斷，應依刑事訴訟法第二百七十三條之一第一項、第二百
九十九條第一項前段、刑法第三十條第一項前段、第二項、第三
百三十九條第一項、第四十一條第一項前段，刑法施行法第一條
之一第一項、第二項前段，中華民國九十六年罪犯減刑條例第二
條第一項第三款、第七條、第九條，判決如主文。
本案經檢察官丙○○到庭執行職務
中　　華　　民　　國　　96　　年　　10  　月　 12  　日
                  刑事第三庭      法  官  吳俊螢
以上正本證明與原本無異。
如不服本判決，應於判決送達後10日內，向本院提出上訴書狀，
上訴書狀應「敘述具體上訴理由」，並按他造當事人之人數附繕
本。「切勿逕送上級法院」。
告訴人或被害人對於判決如有不服具備理由請求檢察官上訴者，
其上訴期間之計算係以檢察官收受判決正本之日期為準。
中　　華　　民　　國　　96　　年　　10  　月　 12  　日
                                  書記官  詹國立
【附錄本案判決論罪科刑法條全文】：
中華民國刑法第三百三十九條
意圖為自己或第三人不法之所有，以詐術使人將本人或第三人之
物交付者，處五年以下有期徒刑、拘役或科或併科一千元以下罰
金。以前項方法得財產上不法之利益或使第三人得之者，亦同。
前二項之未遂犯罰之。
